臺灣高雄地方法院刑事判決　　　　　　　99年度易字第2298號
公　訴　人　臺灣高雄地方法院檢察署檢察官
被　　　告　蘇文海
上列被告因恐嚇取財案件，經檢察官提起公訴（99年度偵緝字第
855 號、第856 號、第857 號），本院判決如下：
    主  文
蘇文海幫助犯恐嚇取財罪，處有期徒刑肆月，如易科罰金，以新
臺幣壹仟元折算壹日。
    事  實
一、蘇文海明知擄鴿勒贖集團等不法份子為掩飾其不法行徑，避
    免遭執法人員追緝，多利用電話轉接或人頭電話之方式聯繫
    ，並可預見如將自己申辦之行動電話提供他人使用，可能幫
    助他人從事財產犯罪，竟仍基於幫助他人恐嚇取財之不確定
    故意，先於民國98年5 月11日某時許，親自前往高雄市左營
    區戶政事務所補領新身分證，再於同日某不詳時間，前往址
    設高雄市左營區○○○路179 號1 樓臺灣大哥大股份有限公
    司（下稱臺灣大哥大公司）高雄巨蛋直營門市，以上開補領
    之新身分證、護照作為雙證件查驗，向該公司申辦00000000
    00號之預付卡門號（下稱系爭門號）後，隨將系爭門號預付
    卡交予真實姓名年籍不詳之擄鴿勒贖成年成員，以幫助該犯
    罪集團遂行不法犯行。嗣該擄鴿勒贖集團成年成員和其他成
    年成員即共同基於意圖為自己不法所有之恐嚇取財犯意聯絡
    ，先於98年6 月10日前某日，在不詳處所架設鴿網，取得附
    表編號1 至13所示曾國政等人所有之賽鴿後，再分別於附表
    所示之時間、方式，恐嚇如附表編號1 至13所示被害人曾國
    政等人，使曾國政等人均心生畏懼，而依指示將如附表所示
    之款項，匯入如附表所示之林財源、邱一凰所申設之帳戶內
    （林財源、邱一凰所涉幫助恐嚇取財犯行另案審理中）。嗣
    經曾國政等人報警處理，始循線查獲上情。
二、案經附表編號2 至12之人訴由高雄市政府警察局鹽埕分局報
    請，以及附表編號13之嚴壬訴由臺南縣政府警察局玉井分局
    、臺南縣政府警察局新化分局分別報請臺灣臺南地方法院檢
    察署呈請臺灣高等法院檢察署檢察長令轉臺灣高雄地方法院
    檢察署檢察官偵查起訴。
    理  由
壹、證據能力部分：
一、按被告以外之人（包括證人、鑑定人、告訴人、被害人及共
    同被告等）於審判外之陳述雖不符刑事訴訟法第159 條之1
    至之4 等4 條之規定，而經當事人於審判程序同意作為證據
    ，法院審酌該言詞陳述或書面陳述作成時之情況，認為適當
    者，得為證據。刑事訴訟法第159 條之5 第1 項定有明文。
    查附表編號1 至13所示被害人曾國政等人於警詢時之證述及
    本判決後述所引用文書形式之供述證據，其性質雖均屬傳聞
    證據，且當事人均已知上述證據乃傳聞證據，於本院審理時
    均同意作為證據（參本院二卷第37頁），本院審酌上開證人
    於警詢陳述當時之原因、過程、內容、功能等外在環境加以
    觀察，足認上開證人警詢陳述係出於真意之信用性獲得確切
    保障，而有可信之特別情況，另文書形式之供述證據部分，
    無證據證明此等證據有何遭變造或偽造情事，認為以之作為
    本件論証之證據，均與待證事實具有關聯性，作為本案之證
    據亦屬適當，揆諸前開規定，上開證據均具有證據能力。
二、卷附臺灣大哥大公司、遠傳電信之通聯調閱查詢單，林財源
    所申設之京城商業銀行新化分行000000000000號帳戶之客戶
    存提記錄單，邱一凰所申設之大眾商業銀行屏東分行000000
    000000號帳戶之資金往來明細等資料，均屬機械性列印之紀
    錄，均非屬供述證據，不屬傳聞證據，有證據能力。
三、卷附之被害人嚴壬所有之手機簡訊翻拍照片2 張，係傳達照
    相當時現場情況，透過機械之正確性加以保障，故照片之性
    質即非供述證據，無傳聞法則之適用，且亦別無證據證明上
    開照片有經偽造、變造或不法之情形，自有證據能力。
貳、實體部分
一、訊據被告蘇文海矢口否認有何幫助恐嚇取財犯行，辯稱：其
    從未申辦系爭門號，也不確定系爭門號申請書上的簽名係其
    所簽，且其生病出院進養護中心後，身分證等資料都交給其
    胞兄蘇文明云云，經查：
  (一)臺灣大哥大公司高雄巨蛋直營門市於98年5 月11日某時許，
    接受客戶以「蘇文海」名義申請行動電話預付卡，該申請者
    復檢附「蘇文海」身分證及護照供作查驗，臺灣大哥大公司
    因而提供0000000000號之系爭門號預付卡給該名申請者使用
    之事實，有臺灣大哥大公司預付卡申請書附卷可按（參本院
    二卷第13～14頁）；又如附表編號1 至13所示被害人曾國政
    等13人，分別於附表所示之時間，接獲擄鴿勒贖集團成年成
    員以系爭門號撥打之電話或簡訊，恫稱曾國政等人之鴿子在
    其手上，如要將鴿子贖回，須依指示匯款至指定帳戶等語，
    致被害人曾國政等人均害怕其賽鴿慘遭殺害而心生畏懼，遂
    依指示將如附表編號1 至13所示之款項匯入該集團指定之林
    財源、邱一凰帳戶等情，業據證人即被害人曾國政、劉鴻基
    、陳世剛、王清全、蕭文祥、陳勝利、朱坤三、張竹松、周
    賜山、賴春玉、王其允、葉淑香、嚴壬等人、證人即另案被
    告林財源於警詢中分別證述明確，並有林財源京城商業銀行
    000000000000號帳戶警示帳戶通報單、開戶資料、存摺封面
    及明細、客戶存提紀錄單（參警一卷第11～16頁、警二卷第
    46～48頁）、大眾商業銀行屏東分行98年6 月29日98眾屏發
    字第051 號函及所附邱一凰所申設000-00000000-0號帳戶之
    開戶基本資料、資金往來明細（參警三卷第33～39頁）、系
    爭門號之通聯調閱查詢單（參警一卷第17～19頁、警二卷第
    49～54頁）、附表編號13之被害人嚴壬手機翻拍照片2 張及
    其行動電話門號0000000000號之通聯調閱查詢單（參警三卷
    第27～30頁），以及合作金庫商業銀行社皮分行匯款申請書
    代收入傳票(一)（匯款人：劉鴻基）、麟洛郵局郵政跨行匯款
    申請書（匯款人：陳世剛）、高雄縣路竹鄉農會之匯款回條
    （匯款人：王清全）、合作金庫商業銀行一心路分行匯款申
    請書代收入傳票(一)（匯款人：蕭文祥）、岡山鎮農會匯款申
    請書（匯款人：陳怡靜即陳勝利之女）、高雄市農會匯款申
    請書（匯款人：朱坤三）、新光銀行和生分行匯款申請書（
    匯款人：張竹松）、高雄縣鳥松鄉農會匯款申請書（匯款人
    ：周尹婷即周賜山之女）、鹽埔郵局郵政跨行匯款申請書（
    匯款人：賴春玉）、高雄縣路竹鄉農會匯款回條（匯款人：
    王其允）、京城銀行中證分行存摺類存款存入憑條（匯款人
    ：葉淑香）、華南商業銀行匯款回條聯（匯款人：嚴壬）各
    1 紙（參警二卷第55～62頁、第64～66頁，警三卷第16頁）
    附卷可稽，且為被告所不爭執，從而，以被告「蘇文海」名
    義所申設之系爭門號，確有遭不之擄鴿勒贖集團使用於恐嚇
    取財之情，應可認定。
  (二)又被告於申辦系爭門號之同日即98年5 月11日，親自前往高
    雄市左營區戶政事務所補領身分證之事實，業據被告於本院
    審理時供承不諱，並有高雄市左營區戶政事務所99年11月30
    日函及所附補領國民身分證申請書在卷可稽（參本院二卷第
    28、29、35頁）；而系爭門號預付卡申請書上所附身分證影
    本，恰為被告於98年5 月11日所補領之身分證所複印一節，
    有該預付卡申請書上所附身分證影本及該影本上所註記「發
    證日期：民國98年5 月11日（高市）補發」等字樣在卷可考
    （參本院二卷第14頁），顯見被告於98年5 月11日向高雄市
    左營區戶政事務所補領身分證後，該身分證隨於同日即在同
    屬高雄市左營區之臺灣大哥大公司高雄巨蛋直營門市被用以
    申辦系爭門號，以二者時間、空間如此密接之情況，殊難想
    像該身分證於短時間內即遭他人盜印並用以申請系爭門號之
    可能；再觀諸被告於警詢時供稱：其所有之身分證沒有遺失
    紀錄（參警二卷第6 頁），且該補領之新身分證現今仍在被
    告身上，被告於屢次開庭時均持上開身分證到庭接受訊問，
    有該身分證影本附卷可查（參偵一卷第15、40頁），亦可排
    除該身分證遺失而遭人盜用以申請系爭門號之情況，足證系
    爭門號上所附身分證影本，乃被告親自持該補領之身分證前
    往上開高雄巨蛋直營門市所複印留存之影本無訛。
  (三)另系爭門號所附之護照影本係被告於92年7 月11日申請核發
    之護照，且無其他換發護照紀錄之事實，有外交部南部辦事
    處99年12月23日南部字第0990003445號函在卷可按（參本院
    二卷第48頁）；另被告於92年8 月15日入境後，迄今均無入
    出境紀錄等情，亦有入出境資訊連結作業1 紙在卷可憑（參
    本院二卷第44頁），是以護照並非平日隨身攜帶、以備核對
    辨識身分等不時之需所用之證件，且被告於98年5 月前後並
    無任何出國或換發護照之情況，若非被告刻意提出該護照供
    他人使用申辦系爭門號，衡情一般人實無接觸或取得被告護
    照之機會，亦難想像不法份子會刻意留存被告之護照影本，
    直至被告於98年5 月11日補領身分證後，再設法取得被告該
    新身分證而與上開護照影本一同提出用以申辦系爭門號之可
    能，故系爭門號上所附護照影本，亦係被告親自持該護照前
    往上開高雄巨蛋直營門市所複印留存之影本至明。從而，系
    爭門號上所留存之身分證、護照影本均係被告持其證件前往
    上開高雄巨蛋直營門市所複印，則系爭門號確係被告持其證
    件前往申辦等情，應可認定，故被告辯稱：其未曾申辦過系
    爭門號云云，即屬無稽。
  (四)按申辦行動電話門號並無任何資格限制，而依一般人之社會
    生活經驗，苟見他人不自己申辦行動電話門號，而蒐集不特
    定人之門號使用，衡情應可預見收集之門號乃係被利用為與
    財產有關之犯罪工具，又觀諸現今社會上，詐騙者蒐購行動
    電話，持以作為擄鴿勒贖、恐嚇取財犯罪所得掩飾之用，時
    有所聞，而提供行動電話門號SIM 卡予不熟識之人，受讓人
    可能持以從事詐欺犯罪，已屬社會一般常識，本件被告已年
    屆6 旬，顯然具備相當之智識及社會歷練，衡情應當可預見
    詐騙集團收集之行動電話門號SIM 卡，可能被利用為與財產
    犯罪有關之工具，竟仍持其所有之身分證、護照申辦系爭門
    號，並將該門號之SIM 卡交予他人，顯係有意提供該門號供
    人使用，並就他人將持該門號向被害人擄鴿勒贖、恐嚇取財
    之結果有所認識，且對此事實之發生尚不違反其本意，從而
    ，被告上開行為有幫助恐嚇取財之不確定故意之情，已至為
    顯然。
  (五)至被告雖辯稱：其從未申辦系爭門號，也不確定系爭門號申
    請書上的簽名係其所簽，且其生病出院進養護中心後，身分
    證等資料都交給其胞兄蘇文明云云，並請求傳喚其胞兄蘇文
    明到庭作證。然被告於本院準備程序時陳稱：其記性不好，
    不知道有無申辦系爭門號，人家叫其怎麼樣就怎麼樣等語（
    參本院二卷第36頁）；嗣於本院審理時供稱：應該是有到臺
    灣大哥大公司辦理，身分證部分其有印象，但護照就沒有印
    象，因其記性很差，故忘記到底有無申辦預付卡，其想問的
    是，如果將身分證交給別人，是否也算犯罪等語（參本院二
    卷第67～69頁），顯見被告亦不否認曾持身分證前往臺灣大
    哥大公司之事實，故其既於申辦系爭門號當時在場並提供身
    分證，衡情就申辦系爭門號並交予不詳之擄鴿勒贖集團成員
    一事，要難諉為不知，故被告辯稱：其未申辦系爭門號云云
    ，即無可取；另被告係於98年10月19日住進偉仁老人養護中
    心等情，有該中心住民基本資料及家庭評估表、入住初評估
    表附卷可稽（參本院二卷第25～26頁），且被告於本院審理
    時亦陳稱：其將身分證交給胞兄蘇文明係在住進偉仁老人養
    護中心之時等語（參本院二卷第36頁），是被告將其身分證
    交予其胞兄之時點既在系爭門號申辦時點之後，則被告胞兄
    蘇文明自無於98年5 月11日持被告新補領之身分證申辦系爭
    門號之可能，是系爭門號之申辦即與蘇文明無關，本院因認
    無傳喚蘇文明到庭證述之必要；從而，被告辯稱：其生病出
    院進養護中心後，身分證等資料都交給其胞兄蘇文明云云，
    亦難採為有利於被告之認定。
  (六)綜上，本件事證明確，被告所辯均係事後卸責之詞，並無可
    採，其前揭幫助恐嚇取財犯行，實堪認定。
二、按刑法上之幫助犯，係對於犯罪與正犯有共同之認識，而以
    幫助之意思，對於正犯資以助力，而未參與實施犯罪之行為
    者而言（最高法院75年度台上字第1509號、84年度台上字第
    5998號、88年度台上字第1270號判決參照）。本件被告將其
    所申辦之系爭門號提供予某擄鴿勒贖集團恐嚇他人交付財物
    ，顯係基於幫助他人恐嚇取財之犯意，且所為提供行動電話
    門號予他人之行為，亦屬該罪構成要件以外之行為，故核被
    告所為，係犯刑法第30條第1 項、第346 條第1 項之幫助恐
    嚇取財罪。被告未實際參與恐嚇取財犯行，所犯情節較正犯
    輕微，爰依刑法第30條第2 項規定，減輕其刑。又被告以一
    交付系爭門號行為，幫助擄鴿勒贖集團恐嚇取財如附表編號
    1 至13所示之各被害人，顯係以一行為觸犯數個恐嚇取財罪
    名，為同種想像競合犯，應從同一重之幫助恐嚇取財罪處斷
    。爰審酌被告任意將其行動電話門號提供他人使用，不顧該
    門號可能遭人用以作為犯罪工具，逃避犯罪之查緝，破壞社
    會治安，助長犯罪歪風，並增加追緝犯罪及被害人尋求救濟
    之困難，所為實屬不該；且犯後迄今均未與被害人達成和解
    ，難認有何悔意，及其動機、手段、致被害人受害之金額共
    新臺幣（下同）130,055 元等一切情狀，量處如主文所示之
    刑，並考量其小學畢業、經濟狀況勉持等情，諭知以1,000
    元折算1 日之易科罰金折算標準，以示懲儆。
三、公訴意旨另以：被告基於幫助恐嚇取財之不確定故意，於上
    開時、地，將所申辦之系爭門號提供予姓名年籍均不詳之成
    年人，供該人所屬犯罪集團作為恐嚇取財之工具使用。嗣該
    人所屬之擄鴿勒贖犯罪集團成員，於98年6 月10日前某日，
    在不詳處所架設鴿網，竊得被害人謝聰敏所有之賽鴿後，於
    98年6 月10日中午1 時15許，先以不詳門號撥打電話予謝聰
    敏，恫稱：如想要鴿子回來就要匯錢等語，復以被告系爭門
    號傳送指定匯款帳戶之簡訊內容，使謝聰敏心生畏懼，而匯
    款6,035 元至犯罪集團指示之林財源京城銀行帳戶，因認被
    告此部分亦涉犯幫助恐嚇取財罪嫌。惟查，證人即被害人謝
    聰敏於警詢時證稱：其接獲歹徒以未顯示之電話號碼撥入其
    所使用0000000000號行動電話告知其鴿子在歹徒手中，如要
    鴿子回來就要匯錢，之後再以某門號發簡訊告知其匯款帳號
    ，但該手機號碼其已忘記等語（參警二卷第34頁），且經本
    院核對系爭門號於98年6 月9 日至11日之通聯紀錄，並無系
    爭門號與謝聰敏所使用之0000000000號行動電話之通話、簡
    訊紀錄，有通聯調閱查詢單附卷可查（參警二卷第49～54頁
    ），是本件並無證據可證擄鴿勒贖集團成員有使用被告申辦
    之系爭門號為恐嚇取財證人謝聰敏之犯行，此外，檢察官亦
    未提出其他證據足以證明被告有何其他幫助擄鴿勒贖集團恐
    嚇取財證人謝聰敏之行為，是此部分即屬無法證明被告犯罪
    ，本應為被告此部分無罪之諭知，然公訴意旨既認此部分犯
    行與前揭論罪科刑部分有想像競合之裁判上一罪關係，爰不
    另為無罪之諭知，附此敘明。
據上論斷，應依刑事訴訟法第299 條第1 項前段、刑法第30條、
第346 條第1 項、第55條、第41條第1 項前段，刑法施行法第1
條之1 ，判決如主文。
本案經檢察官陳登燦到庭執行職務
中    華    民    國   100    年    1     月    20    日
                  刑事第十五庭  審判長法  官    莊珮君
                                      法  官    李爭春
                                      法  官    王俊彥
如不服本判決應於收受判決後10日內向本院提出上訴書狀，並應
敘述具體理由。其未敘述上訴理由者，應於上訴期間屆滿後20日
內向本院補提理由書(均須按他造當事人之人數附繕本)「切勿逕
送上級法院」。
以上正本證明與原本無異。
中    華    民    國   100    年    1     月    20    日
                                      書記官    黃園芳
┌────────────────────────────────────┐
│附表：                                                                  │
├──┬───┬────────────────┬────────────┤
│編號│被害人│恐嚇之時間（民國）及方法        │匯款時間、地點、金額（新│
│    │      │                                │臺幣），及所匯入之帳號  │
├──┼───┼────────────────┼────────────┤
│ 1  │曾國政│於98年6 月10日中午12時起至同日下│同日下午1 時許，於大社鄉│
│    │      │午1 時5 分許止，以不詳門號及系爭│農會臨櫃匯款7,000 元至林│
│    │      │門號撥打及發送簡訊至曾國政093330│財源所申設京城商業銀行新│
│    │      │5356號行動電話之方式，向曾國政恫│化分行000000000000號帳戶│
│    │      │稱：鴿子在其手上，如要將鴿子贖回│內。                    │
│    │      │，須依指示匯款至指定帳戶等語。  │                        │
├──┼───┼────────────────┼────────────┤
│ 2  │劉鴻基│於98年6 月10日中午12時30分許，以│同日於合作金庫商業銀行社│
│    │      │不詳門號電話撥打劉鴻基0000000000│皮分行臨櫃匯款20,000元至│
│    │      │號行動電話之方式，向劉鴻基恫稱：│上開林財源所申設前揭京城│
│    │      │鴿子在其手上，如要將鴿子贖回，須│商業銀行帳戶內。        │
│    │      │依指示匯款至指定帳戶等語，再於同│                        │
│    │      │日下午1 時5 分許，以系爭門號傳送│                        │
│    │      │匯款指示之簡訊予劉鴻基。        │                        │
├──┼───┼────────────────┼────────────┤
│ 3  │陳世剛│於98年6 月10日中午12時40分許，以│同日於麟洛郵局臨櫃匯款  │
│    │      │不詳門號電話撥打陳世剛0000000000│10,010元至上開林財源所申│
│    │      │號行動電話之方式，向陳世剛恫稱：│設之京城商業銀行帳戶內。│
│    │      │鴿子在其手上，如要將鴿子贖回，須│                        │
│    │      │依指示匯款至指定帳戶等語，再於同│                        │
│    │      │日下午1 時7 分許，以系爭門號傳送│                        │
│    │      │指示匯款帳戶之簡訊予陳世剛。    │                        │
├──┼───┼────────────────┼────────────┤
│ 4  │王清全│於98年6 月10日下午1 時許，以不詳│同日於路竹鄉農會臨櫃匯款│
│    │      │門號電話撥打王清全0000000000號行│7,000 元至上開林財源所申│
│    │      │動電話之方式，向王清全恫稱：鴿子│設之京城商業銀行帳戶內。│
│    │      │在其手上，如要將鴿子贖回，須依指│                        │
│    │      │示匯款至指定帳戶等語，再於同日下│                        │
│    │      │午1 時0 分59秒許，以系爭門號傳送│                        │
│    │      │指示匯款帳戶之簡訊予王清全。    │                        │
├──┼───┼────────────────┼────────────┤
│ 5  │蕭文祥│於98年6 月10日下午1 時1 分許，以│於同日委託友人陳嘉玲至合│
│    │      │系爭門號電話傳送簡訊至蕭文祥0937│作金庫商業銀行一心路分行│
│    │      │288686號行動電話之方式，向蕭文祥│臨櫃匯款25,000元至上開林│
│    │      │恫稱：鴿子在其手上，如要將鴿子贖│財源所申設之京城商業銀行│
│    │      │回，須依指示匯款至指定帳戶等語。│帳戶內。                │
├──┼───┼────────────────┼────────────┤
│ 6  │陳勝利│於98年6 月10日下午1 時許，以不詳│於同日委託其女陳怡靜至岡│
│    │      │門號電話撥打陳勝利0000000000號行│山鎮農會臨櫃匯款4,010 元│
│    │      │動電話之方式，向陳勝利恫稱：鴿子│至上開林財源所申設之京城│
│    │      │在其手上，如要將鴿子贖回，須依指│商業銀行帳戶內。        │
│    │      │示匯款至指定帳戶等語，再於同日下│                        │
│    │      │午1 時43分許，以系爭門號傳送指示│                        │
│    │      │匯款帳戶之簡訊予陳勝利。        │                        │
├──┼───┼────────────────┼────────────┤
│ 7  │朱坤三│於98年6 月10日下午1 時許，以不詳│同日於高雄市農會楠梓分部│
│    │      │門號電話撥打朱坤00000000000號行│臨櫃匯款8,000 元至上開林│
│    │      │動電話之方式，向朱坤三恫稱：鴿子│財源所申設之京城商業銀行│
│    │      │在其手上，如要將鴿子贖回，須依指│帳戶內。                │
│    │      │示匯款至指定帳戶等語，再於同日下│                        │
│    │      │午1 時4 分許，以系爭門號傳送指示│                        │
│    │      │匯款帳戶之簡訊予朱坤三。        │                        │
├──┼───┼────────────────┼────────────┤
│ 8  │張竹松│於98年6 月10日下午1 時10分許，以│同日於新光銀行和生分行臨│
│    │      │不詳門號電話撥打張竹松0000000000│櫃匯款12,000元至上開林財│
│    │      │號行動電話之方式，向張竹松恫稱：│源所申設之京城商業銀行帳│
│    │      │鴿子在其手上，如要將鴿子贖回，須│戶內。                  │
│    │      │依指示匯款至指定帳戶等語，再於同│                        │
│    │      │日下午1 時39分許，以系爭門號傳送│                        │
│    │      │指示匯款帳戶之簡訊予張竹松。    │                        │
├──┼───┼────────────────┼────────────┤
│ 9  │周賜山│於98年6 月10日下午1 時10分許，以│於同日委託其女周尹婷至鳥│
│    │      │不詳門號電話撥打周賜山0000000000│松鄉鎮農會臨櫃匯款20,000│
│    │      │號行動電話之方式，向周賜山恫稱：│元至上開林財源所申設之京│
│    │      │鴿子在其手上，如要將鴿子贖回，須│城商業銀行帳戶內。      │
│    │      │依指示匯款至指定帳戶等語，再於同│                        │
│    │      │日下午1 時39分許，以系爭門號傳送│                        │
│    │      │指示匯款帳戶之簡訊予周賜山。    │                        │
├──┼───┼────────────────┼────────────┤
│ 10 │賴春玉│於98年6 月10日下午1 時許，以不詳│同日於鹽埔郵局臨櫃匯款  │
│    │      │門號電話撥打賴春玉0000000000號行│3,000 元至上開林財源所申│
│    │      │動電話之方式，向賴春玉恫稱：鴿子│設之京城商業銀行帳戶內。│
│    │      │在其手上，如要將鴿子贖回，須依指│                        │
│    │      │示匯款至指定帳戶等語，嗣於同日下│                        │
│    │      │午1 時39分許，以系爭門號傳送指示│                        │
│    │      │匯款帳戶之簡訊予賴春玉。        │                        │
├──┼───┼────────────────┼────────────┤
│ 11 │王其允│於98年6 月10日下午1 時許，以不詳│同日於路竹鄉農會臨櫃匯款│
│    │      │門號電話撥打王其允0000000000號行│5,035 元至上開林財源所申│
│    │      │動電話之方式，向王其允恫稱：鴿子│設之京城商業銀行帳戶內。│
│    │      │在其手上，如要將鴿子贖回，須依指│                        │
│    │      │示匯款至指定帳戶等語，再於同日下│                        │
│    │      │午1 時43分許，以系爭門號傳送指示│                        │
│    │      │匯款帳戶之簡訊予王其允。        │                        │
├──┼───┼────────────────┼────────────┤
│ 12 │葉淑香│於98年6 月10日中午1 時許，以不詳│同日於京城商業銀行中正分│
│    │      │門號電話撥打葉淑香0000000000號行│行臨櫃匯款6,000 元至上開│
│    │      │動電話之方式，向葉淑香恫稱：鴿子│林財源所申設之京城商業銀│
│    │      │在其手上，如要將鴿子贖回，須依指│行帳戶內。              │
│    │      │示匯款至指定帳戶等語，再於同日下│                        │
│    │      │午1 時1 分許，以系爭門號傳送指示│                        │
│    │      │匯款帳戶之簡訊予葉淑香。        │                        │
├──┼───┼────────────────┼────────────┤
│ 13 │嚴壬  │於98年6 月17日早上8 時55分許，以│於同日匯款3,000 元至邱一│
│    │      │不詳門號電話撥打嚴壬0000000000號│凰所申設、大眾商業銀行屏│
│    │      │行動電話之方式，向嚴壬恫稱：鴿子│東分行000000000000號帳戶│
│    │      │在其手上，如要將鴿子贖回，需繳交│內。                    │
│    │      │3 萬元至指定帳戶等語，嗣以系爭門│                        │
│    │      │號傳送指示匯款帳戶之簡訊予嚴壬。│                        │
└──┴───┴────────────────┴────────────┘
附錄本案論罪法條：
刑法第346 條
意圖為自己或第三人不法之所有，以恐嚇使人將本人或第三人之
物交付者，處6 月以上5 年以下有期徒刑，得併科1 千元以下罰
金。
以前項方法得財產上不法之利益，或使第三人得之者，亦同。
前二項之未遂犯罰之。